# 求助陈版，出租方拆迁出租房屋的账务处理

提问人：feilonglujiye 时间：2021-11-11 08:05:07
公司作为承租方承租了一处房屋，并对其进行装修花费 100 万元。后因出租房原因需要对该处房屋进行收回拆迁，同时提供另一处房屋给承租方使用，该另一处房屋出租方对其进行装修费用大概 40 万，能够满足使用条件且承租方管理层也同意了该项交换。
请教陈版，应该怎么做账务处理？

回答人：chenyiwei
公司原先的装修成本 100 万，但现在出租人代为装修成本 40 万也能满足需要，是否说明原先的装修资产原本已经存在减值，只是通过此次租赁房屋置换被暴露了出来而已？
建议将两者差额通过资产减值损失或者资产处置损益的方式予以体现。